【裁判字號】    95,訴,67
【裁判日期】    950330
【裁判案由】    毒品危害防制條例
【裁判全文】
臺灣士林地方法院刑事判決                95年度訴字第67號
公  訴  人  臺灣士林地方法院檢察署檢察官
被      告  甲○○
                    （另案於臺灣臺北監獄執行中）
上列被告因違反毒品危害防制條例案件，經檢察官提起公訴（94
年度毒偵字第1325號）及移送併辦（94年度毒偵字第448 號），
經訊問被告後，被告為認罪之答辯，本院合議庭裁定認宜由受命
法官獨任以簡式審判程序審理並判決如下：
    主  文
甲○○連續施用第一級毒品，累犯，處有期徒刑拾月，如附表編
號二A 所示毒品沒收銷燬，附表編號二B 所示物品沒收；又連續
施用第二級毒品，累犯，處有期徒刑陸月，如附表編號一所示毒
品沒收銷燬；應執行有期徒刑壹年貳月，如附表所示毒品沒收銷
燬，其餘物品沒收。
    事  實
一、甲○○有多項違反麻醉藥品管理條例、贓物、違反毒品危害
    防制條例前科，最近一次係於民國92年間因違反毒品危害防
    制條例案件（持有毒品），經本院以92年度士簡字第454 號
    判處有期徒刑6 月確定，並於92年9 月4 日易科罰金執行完
    畢。又於89年因施用毒品案件，經本院以89年度毒聲字第13
    60號裁定送觀察、勒戒後，認無繼續施用毒品之傾向，於89
    年7 月14日執行完畢釋放出所，並由臺灣士林地方法院檢察
    署檢察官以89年度毒偵字第1111號不起訴處分確定。其並於
    94年因二犯施用毒品案件，經本院於94年4 月29日以94年度
    訴字第182 號判處有期徒刑1 年確定在案（現正執行中）。
    詎其仍不知悔改，於89年7 月14日勒戒釋放後5 年內，仍未
    戒除施用毒品之惡習，復基於施用第一級毒品海洛因及第二
    級毒品安非他命之概括犯意，於94年6 月中旬起至94年11月
    13日止，連續在其位於臺北市○○區○○街197 號4 樓住處
    ，以將海洛因摻入香菸點燃及將安非他命置於鋁箔紙上燒烤
    吸其煙霧之方式，分別施用海洛因、安非他命多次（海洛因
    施用頻率約為每天1 至2 根香菸左右、安非他命施用頻率係
    每5 或7 天施用1 次），嗣於附表所示之時、地為警查獲，
    並扣得如附表各編號所示之毒品及物品，始查悉上情。
二、案經臺北市政府警察局信義分局報請臺灣士林地方法院檢察
    署檢察官；臺北縣政府警察局瑞芳分局報請臺灣基隆地方法
    院檢察署檢察官呈請臺灣高等法院檢察署檢察長核轉臺灣士
    林地方法院檢察署檢察官偵查起訴及移送併辦。
    理  由
一、上揭事實業據被告甲○○於警訊時、偵查中及本院審理時坦
    承不諱（94年毒偵卷第1325號第24至27頁警訊筆錄、第56至
    57頁偵查筆錄、本院卷第36至第41頁審判筆錄參照），而被
    告先後2 次為警查獲後所採集之尿液，經送臺灣檢驗科技股
    份有限公司（以下簡稱臺灣檢驗公司）以氣相層析質譜儀檢
    驗法鑑驗結果，均呈安非他命、嗎啡陽性反應等情，分別有
    臺灣檢驗公司94年7 月4 日（94年毒偵卷第1325號第62頁參
    照）、94年12月6 日（94年毒偵卷第3074號第85頁參照）濫
    用藥物尿液檢驗報告各1 紙附卷可參。而附表各編號查獲之
    毒品，經以氣相層析質譜儀及臺灣尖端先進生技醫藥公司提
    供之簡易快速篩檢試初步鑑驗結果亦確為海洛因、安非他命
    成分，亦有臺北市政府警察局94年11月7 日北市鑑毒字第68
    2 號鑑定通知書（94年毒偵卷第1325號第103 頁參照）、臺
    北縣政府警察局瑞芳分局94年11月14日號毒品初步鑑驗報告
    單（94年毒偵卷第3074號第35頁）各1 紙附卷可考，此外並
    有扣案如附表各編號所示之物可佐，足認被告自白與事實相
    符可以採信，前開事實應可認定。又被告前於89年間因施用
    毒品案件，經法院裁定送觀察、勒戒後，認無繼續施用毒品
    之傾向，由檢察官不起訴處分確定，於89年7 月14日自勒戒
    所釋放等情，有臺灣高等法院被告全國前案紀錄表附卷可憑
    ，是被告本件係於觀察勒戒執行完畢釋放後5 年內再犯，應
    依法逕行追訴處罰。本件事證明確，被告犯行洵堪認定。
二、核被告甲○○所為，係犯毒品危害防制條例第10條第1 項之
    施用第一級毒品罪及同條第2 項之施用第二級毒品罪。被告
    施用第一、二級毒品海洛因及安非他命前分別持有海洛因及
    安非他命之低度行為，應分別為施用海洛因及安非他命之高
    度行為所吸收，不另論罪。又被告分別先後多次施用海洛因
    、安非他命之犯行，各時間密接，各方法相同，各觸犯構成
    要件相同之罪，顯係各基於概括犯意為之，應各為連續犯，
    應各依刑法第56條之規定，各論以連續施用第一級毒品、連
    續施用第二級毒品一罪，並各加重其刑。被告有事實欄所列
    前科，經判處徒刑執行完畢，其於5 年內再犯有期徒刑以上
    之本件犯行，為累犯，應就所犯上開二罪分別遞加重其刑。
    被告所犯上開二罪間，犯意各別，行為互殊，應分論併罰。
    公訴意旨雖僅就被告於94年5 月中旬起至同年6 月18日19時
    止施用安非他命；94年6 月19日15時20分許採尿前往前回溯
    120 小時內之某時施用海洛因之犯行為起訴，而未就被告其
    餘施用海洛因、安非他命犯行於起訴書中敘及，然此未敘及
    部分，因與前開經起訴並論罪科刑部分有連續犯裁判上一罪
    之關係，本於審判不可分原則，本院自得併予審究。爰審酌
    被告前已經觀察勒戒治療程序，竟仍無法戒除毒品復又三犯
    本件犯行，顯示其定力不足、意志不堅、易受外界誘惑，惟
    本件犯後尚能坦承犯行，態度尚稱良好，其施用毒品泰半因
    為其心臟病痛一時禁不住誘惑所致，及其手段，犯罪時所受
    之刺激、其品性、生活狀況、智識程度等一切情狀，分別就
    所犯上開二罪量處如主文所示之刑，並定其應執行刑，以示
    懲儆。扣案如附表編號所示之毒品，係屬本案查獲供被告施
    用之第一級、第二級毒品，不問屬於犯人與否，應依毒品危
    害防制條例第18條第1 項前段之規定沒收銷燬之。又扣案如
    附表編號之物品，係被告所有供本件燒烤毒品，而用以施用
    毒品犯罪所用之物，業據被告於本院審理時供明在卷，應依
    刑法第38條第1 項第2 款宣告沒收。
三、據上論斷，應依刑事訴訟法第273 條之1 第1 項、第299 條
    第1 項前段，毒品危害防制條例第10條第1 項、第2 項、第
    18條第1 項前段，刑法第11條、第56條、第47條、第38條第
    1 項第2 款，第51條第5 款，判決如主文。
本案經檢察官盧美如到庭執行職務。
中    華    民    國    95    年    3     月    30    日
                  刑事第三庭法  官  王沛雷
以上正本證明與原本無異。
如不服本判決，應於判決送達後10日內，向本院提出上訴狀。
                            書記官  蘇彥宇
中    華    民    國    95    年    4     月    4     日
附錄本案論罪科刑法條全文：
毒品危害防制條例第10條
施用第一級毒品者，處 6 月以上 5 年以下有期徒刑。
施用第二級毒品者，處 3 年以下有期徒刑。
毒品危害防制條例第18條
查獲之第一、二級毒品及專供製造或施用第一、二級毒品之器具
，不問屬於犯人與否，均沒收銷燬之；查獲之第三、四級毒品及
製造或施用毒品之器具，無正當理由而擅自持有者，均沒入銷燬
之。但合於醫藥、研究或訓練之用者，得不予銷燬。
前項合於醫藥、研究或訓練用毒品或器具之管理辦法，由法務部
會同行政院衛生署定之。
附表：
┌──┬────────┬─────────┬──────────┬──────────────┐
│編號│查獲日期        │查獲地點          │查獲經過            │扣案與施用犯行有關之物品及數│
│    │                │                  │                    │量                          │
├──┼────────┼─────────┼──────────┼──────────────┤
│一  │94年6月19日14時 │臺北市○○區○○街│因員警獲報前往甲○○│第二級毒品安非他命參小包（驗│
│    │許              │197號4樓          │前開地址住處，經李世│餘淨重共貳點捌玖公克）。    │
│    │                │                  │賢同意而進入搜索，並│                            │
│    │                │                  │查獲右揭毒品而查獲。│                            │
├──┼────────┼─────────┼──────────┼─┬────────────┤
│二  │94年11月14日0時 │臺北縣瑞芳鎮傑魚坑│因員警於前開地址執行│A │第一級毒品海洛因共參拾壹│
│    │50分許          │路278號前         │臨檢勤務，因甲○○另│  │包（總重捌拾參點柒公克）│
│    │                │                  │案通緝中而逮捕，並經│  │。                      │
│    │                │                  │同意而搜索其身上及其├─┼────────────┤
│    │                │                  │所駕駛車號3831-KM 自│B │塑膠袋共壹佰肆拾個、電子│
│    │                │                  │小客車並查獲右揭物品│  │磅秤壹個、分裝杓壹個。  │
│    │                │                  │而查獲。            │  │                        │
└──┴────────┴─────────┴──────────┴─┴────────────┘


司法院資訊處製作；財團法人民間司法改革基金會備份。
